* C:\Users\lucca\Desktop\Prog\Projeto Circ2\trab.ASC
V1 noise 0 wavefile="white_noise.wav"
R1 noise 0 50k
V3 audio 0 wavefile="musica_01.wav"
R2 audio 0 50k
R3 exemplo 0 1k
R4 output exemplo 1k
XU1 mid 0 DC50FA8
XU2 tweeter 0 DC28F4
XU3 subwoofer 0 IB3858
XU4 0 N002 noise_inv +5 -5 LT1818
V2 +5 0 5
V4 0 -5 5
R5 N002 noise 50k
R6 noise_inv N002 10k
XU5 0 N003 output_inv +5 -5 LT1818
R7 N003 noise_inv 10K
R8 output_inv N003 10K
R9 N003 audio 10K
XU6 0 N001 output +5 -5 LT1818
R12 N001 output_inv 50k
R13 output N001 50k
.tran 0 2 0
.wave "output_test.wav" 16 44.1k V(exemplo)
* Entradas do circuito:\n- noise (ruído)\n- audio (som com ruído)
* Diretiva de simulação
* Caixas de som:\n- Tweeter (agudos) - Dayton Audio DC28F-4\n- Mid-range (médios) - Dayton Audio DC50FA-8\n- Subwoofer (graves) - Dayton Audio IB385-8
* Saida do circuito:\nAudio em formato .wav
.lib "Loudspeaker.lib"
.lib LTC2.LIB
.backanno
.end
